<?xml version='1.0' encoding='utf-8'?>
<verb default="póirseáil" disambig="">
  <verbalNoun default="póirseáil" />
  <verbalAdjective default="póirseáilte" />
  <tenseForm default="póirseáil" tense="Past" dependency="Indep" person="Base" />
  <tenseForm default="póirseálamar" tense="Past" dependency="Indep" person="Pl1" />
  <tenseForm default="póirseáladar" tense="Past" dependency="Indep" person="Pl3" />
  <tenseForm default="póirseáladh" tense="Past" dependency="Indep" person="Auto" />
  <tenseForm default="póirseáil" tense="Past" dependency="Dep" person="Base" />
  <tenseForm default="póirseálamar" tense="Past" dependency="Dep" person="Pl1" />
  <tenseForm default="póirseáladar" tense="Past" dependency="Dep" person="Pl3" />
  <tenseForm default="póirseáladh" tense="Past" dependency="Dep" person="Auto" />
  <tenseForm default="póirseáladh" tense="PastCont" dependency="Indep" person="Base" />
  <tenseForm default="póirseálainn" tense="PastCont" dependency="Indep" person="Sg1" />
  <tenseForm default="póirseáilteá" tense="PastCont" dependency="Indep" person="Sg2" />
  <tenseForm default="póirseálaimis" tense="PastCont" dependency="Indep" person="Pl1" />
  <tenseForm default="póirseálaidís" tense="PastCont" dependency="Indep" person="Pl3" />
  <tenseForm default="póirseáiltí" tense="PastCont" dependency="Indep" person="Auto" />
  <tenseForm default="póirseáladh" tense="PastCont" dependency="Dep" person="Base" />
  <tenseForm default="póirseálainn" tense="PastCont" dependency="Dep" person="Sg1" />
  <tenseForm default="póirseáilteá" tense="PastCont" dependency="Dep" person="Sg2" />
  <tenseForm default="póirseálaimis" tense="PastCont" dependency="Dep" person="Pl1" />
  <tenseForm default="póirseálaidís" tense="PastCont" dependency="Dep" person="Pl3" />
  <tenseForm default="póirseáiltí" tense="PastCont" dependency="Dep" person="Auto" />
  <tenseForm default="póirseálann" tense="PresCont" dependency="Indep" person="Base" />
  <tenseForm default="póirseálaim" tense="PresCont" dependency="Indep" person="Sg1" />
  <tenseForm default="póirseálaimid" tense="PresCont" dependency="Indep" person="Pl1" />
  <tenseForm default="póirseáiltear" tense="PresCont" dependency="Indep" person="Auto" />
  <tenseForm default="póirseálann" tense="PresCont" dependency="Dep" person="Base" />
  <tenseForm default="póirseálaim" tense="PresCont" dependency="Dep" person="Sg1" />
  <tenseForm default="póirseálaimid" tense="PresCont" dependency="Dep" person="Pl1" />
  <tenseForm default="póirseáiltear" tense="PresCont" dependency="Dep" person="Auto" />
  <tenseForm default="póirseálfaidh" tense="Fut" dependency="Indep" person="Base" />
  <tenseForm default="póirseálfaimid" tense="Fut" dependency="Indep" person="Pl1" />
  <tenseForm default="póirseálfar" tense="Fut" dependency="Indep" person="Auto" />
  <tenseForm default="póirseálfaidh" tense="Fut" dependency="Dep" person="Base" />
  <tenseForm default="póirseálfaimid" tense="Fut" dependency="Dep" person="Pl1" />
  <tenseForm default="póirseálfar" tense="Fut" dependency="Dep" person="Auto" />
  <tenseForm default="póirseálfadh" tense="Cond" dependency="Indep" person="Base" />
  <tenseForm default="póirseálfainn" tense="Cond" dependency="Indep" person="Sg1" />
  <tenseForm default="póirseálfá" tense="Cond" dependency="Indep" person="Sg2" />
  <tenseForm default="póirseálfaimis" tense="Cond" dependency="Indep" person="Pl1" />
  <tenseForm default="póirseálfaidís" tense="Cond" dependency="Indep" person="Pl3" />
  <tenseForm default="póirseálfaí" tense="Cond" dependency="Indep" person="Auto" />
  <tenseForm default="póirseálfadh" tense="Cond" dependency="Dep" person="Base" />
  <tenseForm default="póirseálfainn" tense="Cond" dependency="Dep" person="Sg1" />
  <tenseForm default="póirseálfá" tense="Cond" dependency="Dep" person="Sg2" />
  <tenseForm default="póirseálfaimis" tense="Cond" dependency="Dep" person="Pl1" />
  <tenseForm default="póirseálfaidís" tense="Cond" dependency="Dep" person="Pl3" />
  <tenseForm default="póirseálfaí" tense="Cond" dependency="Dep" person="Auto" />
  <moodForm default="póirseáladh" mood="Imper" person="Base" />
  <moodForm default="póirseálaim" mood="Imper" person="Sg1" />
  <moodForm default="póirseáil" mood="Imper" person="Sg2" />
  <moodForm default="póirseálaimis" mood="Imper" person="Pl1" />
  <moodForm default="póirseálaigí" mood="Imper" person="Pl2" />
  <moodForm default="póirseálaidís" mood="Imper" person="Pl3" />
  <moodForm default="póirseáiltear" mood="Imper" person="Auto" />
  <moodForm default="póirseála" mood="Subj" person="Base" />
  <moodForm default="póirseálaimid" mood="Subj" person="Pl1" />
  <moodForm default="póirseáiltear" mood="Subj" person="Auto" />
</verb>
